RODRIGO GOUVEIA ESTEVÃO

035 99204-6991

rgestevao@gmail.com

https://www.linkedin.com/in/rgestevao/ https://github.com/rodrigoge

RESUMO PESSOAL

Há mais de 3 anos de experiência profissional como desenvolvedor full-stack, dediquei a maior parte deste tempo no desenvolvimento web, com foco em Java, Spring e React. Atualmente participo de times que atuam na área de pagamentos digitais através da tokenização de forma segura com diversos emissores.

EXPERIÊNCIAS PROFISSIONAIS

HST Card Technology

Desenvolvedor Full-stack Pleno

Julho 2022 - Atualmente

- Atuando em soluções de pagamentos digitais que centralizam e exibem auditorias de outros produtos digitais que impactam milhões de usuários
- Desenvolvi soluções que interligam aplicações internas para solucionar problemas
- Participo da elaboração e arquitetura das soluções
- Realizei a migração de dados de uma plataforma legada para a versão mais nova

Tags: Java, Spring, API, REST, Clean Architecture, Microserviços, TDD, Design Patterns, Gitlab, Portainer, API Gateway, PostgreSQL, MongoDB, Jenkins, React, JSF, Primefaces

Tinnova Software Solutions

Engenheiro de Software Jr.

Janeiro 2022 - Junho 2022

- Atuei em equipes que faziam parte da PagSeguro, atuando em times multidisciplinares
- Desenvolvendo microserviços que disponibilizam informações para clientes do meio de pagamentos e transações bancárias da PagSeguro
- Atuei com serviços de mensageria como Kafka, para gerenciar o processo de requisições

Tags: Java, Kotlin, Spring, API, Kafka, Github, PostgreSQL, MySQL

B2ML Sistemas

Analista de Sistemas Jr.

Junho 2020 - Janeiro 2022

- Atuando com uma solução digital para gerenciamento de clínicas e hospitais
- Implementando módulos em um sistema monolito que gerencia a seção de salas e exames das clínicas e hospitais
- Iniciando na equipe a metodologia scrum para melhor organização
- Criando novas interfaces de usuário, implementando e construindo protótipos
- Realizando integrações entre as interfaces e a parte funcional do sistema

Tags: Java, Java Server Faces, Primefaces, Gitlab, PostgreSQL, Figma, UI, UX, Monolito

PROJETOS PESSOAIS

- Comanda: aplicação web que auxilia restaurantes a gerenciarem as comandas feitas e melhorando a experiência do cliente
- Comunica: aplicação que ajuda crianças e adolescentes que possuem autismo a se desenvolverem, auxiliando psicólogos em tratamentos
- Noturnal: extensão com tema escuro para Visual Studio Code

FORMAÇÃO

FEPI - Centro Universitário de Itajubá

Graduação em Sistemas de Informação Janeiro 2016 - Dezembro 2019

COTEPAR - Colégio Técnico de Paraisópolis

Formação como Técnico de Informática

Janeiro 2012 - Dezembro - 2013